臺灣臺北地方法院交通事件裁定
異　議　人　甲○○
即受處分人
　　　　　　　　　　　樓
上列受處分人因違反道路交通管理處罰條例案件，對於臺北市交
通事件裁決所民國96年11月28日所為之裁決（北市裁二字第裁22
-AEW298604號）聲明異議，本院裁定如下：
    主  文
異議駁回。
    理  由
一、異議理由略以：
  (一)本案臺北市政府警察局舉發違反道路交通管理事件通知單（
    下稱本案通知單）上記載違規時間是民國九十六年十月二十
    八日上午七時，但舉發照片卻記載同日上午八時四分，故本
    案通知單無效。
  (二)臺北市政府開放晚上週日非紅線區域可停車。
  (三)受處分人遭舉發地點附近同樣也有許多停放在巷道交岔口十
    公尺內未劃紅線的區域，請問警員於同時間開了幾張罰單？
二、按「汽車臨時停車時，應依下列規定：．．．二、交岔路口
    、公共汽車招呼站十公尺內、消防栓、消防車出入口五公尺
    內不得臨時停車。」、「汽車停車時，應依下列規定：一、
    禁止臨時停車處所不得停車。」「汽車駕駛人停車時，有下
    列情形之一者，處新臺幣六百元以上一千二百元以下罰鍰：
    一、在禁止臨時停車處所停車。」道路交通安全規則第一百
    十一條第一項第二款、第一百十二條第一項第一款、道路交
    通管理處罰條例第五十六條第一項第一款分別定有明文。次
    按「汽車駕駛人之行為有下列情形之一，當場不能或不宜攔
    截製單舉發者，得逕行舉發：．．．七、經以科學儀器取得
    證據資料證明其行為違規。」、「前項第七款之科學儀器應
    採固定式，並定期於網站公布其設置地點。但汽車駕駛人之
    行為屬下列情形之一者，不在此限：．．．四、違規停車而
    駕駛人不在場。」道路交通管理處罰條例第七條之二第一項
    第七款、第二項第四款亦有明文規定。再按，小型車違反規
    定在禁止臨時停車處所停車者，如屬期限內繳納罰鍰或到案
    聽候裁決，依違反道路交通管理事件統一裁罰基準表，應罰
    新臺幣（下同）九百元。
三、查受處分人甲○○將其所有車牌號碼七七九七－ＦＲ號自用
    小客車（下稱本案汽車）停放於臺北市○○路○段七九巷與
    同市○○○路○段一三一巷交岔口十公尺內處（本案地點）
    ，因民國九十六年十月二十八日上午七時許該處發生車禍，
    車禍當事人指稱係因該交岔路口違規停放的三部自用小客車
    阻擋視線，因而發生車禍。於是經到場處理車禍調查之臺北
    市政府警察局中正第一分局交通分隊（下稱原舉發單位）警
    員洪治世以本案汽車及案外其他二部自用小客車，有在禁止
    臨時停車處所停車之違反道路交通管理處罰條例第五十六條
    第一項第一款規定情事，並因受處分人違規停車而不在場，
    故利用科學儀器取得證據資料證明受處分人行為違規後，逕
    行擎單舉發。嗣受處分人以網路向臺北市市長提出陳情，經
    臺北市政府發交相關單位查處後，認舉發無誤，臺北市交通
    事件裁決所（下稱原處分機關）乃於九十六年十一月二十八
    日依違反道路交通管理處罰條例第五十六條第一項第一款及
    違反道路交通管理事件統一裁罰基準表之規定，以北市裁二
    字第裁二二－ＡＥＷ二九八六○四號裁決書裁處受處分人罰
    鍰九百元，受處分人不服，於法定期間內聲明異議。
四、本件受處分人對於本案汽車確實停放於本案地點乙節並不否
    認，核與經原舉發機關以科學儀器取得之現場採證照片相符
    ，此已足證受處分人確實在不得臨時停車之交岔路口十公尺
    內違規停車。雖受處分人以前揭情詞置辯，然九十六年十月
    二十八日上午七時許，受處分人即有前述違規停車行為，此
    觀本院卷附前述車禍相關調查紀錄（道路交通事故現場圖、
    臺北市政府警察局中正第一分局交通分隊事故補充資料表、
    臺北市政府警察局中正第一分局交通分隊交通事故談話紀錄
    表、道路交通事故調查報告表(一)、(二)、臺北市政府警察局中
    正第一分局交通分隊道路交通事故當事人登記聯單、臺北市
    政府警察局道路交通事故照片黏貼紀錄表所附照片）自明，
    固然本案採證照片所示之時間為同日上午八時四分，但此無
    非證明受處分人違規停車之狀態至少從九十六年十月二十八
    日上午七時接續到同日上午八時四分，豈可以此遽謂「罰單
    無效」？次按「汽車臨時停車時，應依下列規定：一、橋樑
    、隧道、圓環、障礙物對面、鐵路平交道、人行道、行人穿
    越道、快車道等處，不得臨時停車。二、交岔路口、公共汽
    車招呼站十公尺內、消防栓、消防車出入口五公尺內不得臨
    時停車。三、設有禁止臨時停車標誌、標線處所不得臨時停
    車。四、道路交通標誌前不得臨時停車。五、不得併排臨時
    停車。臨時停車時，應依車輛順行方向緊靠道路右側，但單
    行道應緊靠路邊停車。其右側前後輪胎外側距離緣石或路面
    邊緣不得逾六十公分，但大型車不得逾一公尺，在單行道左
    側臨時停車時，比照辦理。」道路交通安全規則第一百十一
    條定有明文，並非設有禁止臨時停車標線（俗稱紅線）處所
    才禁止臨時停車，受處分人辯稱「臺北市政府開放晚上週日
    非紅線區域可停車。」云云，恐屬片面認知的誤會。再者，
    受處分人違規情事已臻明確，本案地點附近之違規車輛警員
    有無一一舉發，不能資為受處分人違規之合法依據，受處分
    人如認警員應嚴格執法或認警員執法不公，宜另向相關單位
    要求、陳情、舉發。
五、綜上所述，受處分人確有在禁止臨時車處所停車之違規情事
    。從而，原處分機關以受處分人違規事證明確，依道路交通
    管理處罰條例第五十六條第一項第一款及違反道路交通管理
    事件統一裁罰基準表之規定，裁處受處分人罰鍰九百元，並
    無違誤。本件聲明異議為無理由，應予駁回。
據上論斷，應依道路交通案件處理辦法第十九條，裁定如主文。
中　　華　　民　　國　　96　　年　　12　　月　　25　　日
　　　　　　　　　交通法庭    法　官　姚念慈
以上正本證明與原本無異
如不服本裁定應於送達後5日內向本院提出抗告狀
          　  　　　　　　　　書記官　劉芸珊
中　　華　　民　　國　　96　　年　　12　　月　　25　　日
